臺灣高雄地方法院交通事件裁定       100年度交聲字第1830號
原處分機關  高雄市政府交通局
代  表  人  王國材
異  議  人
即受處分人  錢玉蓮
上列異議人即受處分人因違反道路交通管理處罰條例案件，對於
高雄市政府交通局中華民國100 年8 月16日所為之處分（原處分
案號：高市交裁字第裁32-BCB523484號、高市交裁字第裁32-BDB
522239號），聲明異議，本院裁定如下：
    主  文
異議均駁回。
    理  由
一、原處分機關高雄市政府交通局係以：異議人即受處分人錢玉
    蓮（下稱異議人），於附表編號1 、2 所示之違規時間，騎
    乘其所有之車牌號碼835-CZK 號重型機車，行經高雄市○○
    路、重信路口，分別有如附表編號1 、2 所示之交通違規行
    為，為警逕行掣單舉發（高市警交相字第BDB522239 、BCB5
    23484 號），異議人於100 年8 月4 日到案陳述意見，經原
    處分機關調查後仍認異議人「駕車行經有燈光號誌之交岔路
    口闖紅燈」之交通違規行為屬實，依道路交通管理處罰條例
    第53條第1 項、第63條第1 項規定，及道路交通管理事件統
    一裁罰基準及處理細則第41、43、44條規定，分別裁處異議
    人如附表編號1 、2 所示之處罰等情。
二、異議意旨略以：(一)異議人於100 年5 月17日騎至自由、重信
    路口，因怕雨天路滑，以時速18公里滑行到車停下，但沒有
    穿越馬路。(二)異議人於100 年5 月28日騎至自由、重信路口
    ，以時速14公里滑行到車停，但沒有穿越馬路。因異議人是
    老人照顧服務員，要到奶奶家幫奶奶備餐、餵食、洗澡，擔
    心奶奶肚子餓才停在那裡等綠燈，因心繫奶奶肚子餓，尿布
    包裹一上午會不舒服，一心想趕快到奶奶家，沒想到會收到
    罰單，且是2 個月過後才收到。闖紅燈罰鍰為新臺幣（下同
    ）1800元，與越線罰鍰為900 元，對為中低收入戶之異議人
    是極大的經濟負擔與壓力云云。
三、按汽車駕駛人，行經有燈光號誌管制之交岔路口闖紅燈者，
    處新臺幣1,800 元以上5,400 元以下罰鍰，並記違規點數3
    點，道路交通管理處罰條例第53條第1 項及第63條第1 項第
    3 款分別定有明文。次按汽車行駛至交岔路口，應遵守燈光
    號誌之指揮；行車管制號誌就「圓形紅燈」顯示之意義，係
    車輛面對圓形紅燈表示禁止通行，不得超越停止線或進入路
    口，道路交通安全規則第102 條第1 項第1 款及道路交通標
    誌標線號誌設置規則第206 條第5 項第1 款亦有規定。再者
    ，依道路交通管理處罰條例第7 條之2 第1 項第1 款、第7
    款規定，汽車駕駛人之行為，有闖紅燈、經以科學儀器取得
    證據資料證明其行為違規之情形，當場不能或不宜攔截掣單
    舉發者，得逕行舉發。
四、經查：
  (一)按違反道路交通管理處罰條例之行為，自行為成立之日起；
    行為有連續或繼續之狀態者，自行為終了之日起，逾3 個月
    不得舉發，道路交通管理處罰條例第90條前段定有明文。查
    本件異議人之違規時間分別為100 年5 月17日12時36分許、
    100 年5 月28日12時26分許，原舉發單位高雄市政府警察局
    交通警察大隊依採證照片逕行掣單舉發之時間分別為100 年
    7 月19日、100 年7 月22日，舉發通知單送達異議人之時間
    分別為100 年7 月26日上午11時許、100 年7 月28日，有舉
    發單號BDB522239 、BCB523484 舉發通知單各1 份及其送達
    證書各1 份在卷為憑（見本院1830號卷第26、27、29、30頁
    ），舉發機關舉發之時間距離異議人之違規時間均未逾法定
    3 個月期間，異議人指摘其於2 個月過後始收到舉發通知單
    云云，不影響本件舉發之合法性。
  (二)異議人先後於附表編號1 、2 所示之違規時間，騎乘車牌號
    碼835-CZK 號重型機車，行經高雄市○○○○○路口之有燈
    光號誌管制之交岔路口闖紅燈，經高雄市政府警察局交通警
    察大隊員警先後於100 年7 月19日、100 年7 月22日依該路
    口設置之自動拍照設備所拍攝得之照片先後逕行掣單舉發之
    事實，業據異議人不爭執有於附表編號1 、2 所示違規時間
    ，騎乘上開機車行經上開交岔路口，並有採證照片4 張、高
    雄縣政府警察局舉發違反道路交通管理事件通知單2 紙（下
    稱舉發通知單，高市警交相字第BDB522239 、BCB523484 號
    ）、高雄市政府交通局違反道路交通管理事件裁決書2 紙（
    高市交裁字第裁32-BDB522239、BCB523484 號）及高雄市政
    府警察局交通警察大隊100 年8 月11日高市警交逕字第1000
    030580號函、100 年9 月22日高市警交逕字第1000036194號
    函各1 份（見本院100 年度交聲字第1830號卷第13至16、24
    至30頁）在卷可稽，堪以認定。
  (三)異議人雖辯稱伊於附表編號1 、2 所示之時間，分別以時速
    18公里、14公里之速度滑行至車停下，但未穿越馬路云云。
    然查，依前揭道路交通安全規則第102 條第1 項第1 款及道
    路交通標誌標線號誌設置規則第206 條第5 項第1 款規定，
    汽車（含機器腳踏車）行駛至交岔路口，本應遵守燈光號誌
    之指揮，「圓形紅燈」顯示之意義，係車輛面對圓形紅燈表
    示禁止通行，不得超越停止線或進入路口。由卷附採證照片
    觀之：
    1.100 年5 月17日12時36分許，第1 張採證照片是紅燈啟亮
      後15.8秒拍攝，異議人騎乘上開機車，後輪甫越過停止線
      ，在機器腳踏車停等區前方，第2 張採證照片是紅燈啟亮
      後16.7秒拍攝，異議人之上開機車後輪已到達枕木紋行人
      穿越道上，在內側車道前方，車速為時速18公里，且2 張
      照片所示駕駛人之姿勢並無不同，行進方向均是往左前方
      （見本院1830號卷第26至27頁），足見異議人係紅燈啟亮
      後，越過停止線繼續往左前方行駛，而有故意闖紅燈之交
      通違規行為。又由本次採證照片係於紅燈亮起後15.8秒拍
      攝第1 張照片，可知異議人騎乘上開機車至該處路口時，
      紅燈號誌已啟亮15.8秒，有充分時間反應，縱使當天下雨
      ，應無因天雨路滑而未及煞停之情事。
    2.100 年5 月28日12時26分許，第1 張採證照片拍攝時間為
      紅燈啟亮後11.1秒，異議人騎乘之上開機車後輪甫越過停
      止線，在機器腳踏車停等區前方，第2 張採證照片拍攝時
      間為紅燈啟亮後12.1秒，異議人之上開機車後輪已到達枕
      木紋行人穿越道上，在內側車道前方，車速為時速14公里
      ，機車車身均是斜向左前方（見本院1830號卷第29至30頁
      ），亦堪認異議人係紅燈啟亮後，越過停止線繼續往左前
      方行駛，有故意闖紅燈之交通違規行為。又由本次採證照
      片係在紅燈啟亮後11.1秒拍攝第1 張照片，可知異議人騎
      乘上開機車至該處路口時，有充分時間作煞停之準備，並
      無因號誌轉換而未及煞車之情事。
    3.再由上開2 次採證照片觀之，異議人2 次被取締交通違規
      之交岔路口均相同，而該交岔路口紅燈號誌旁另懸掛有機
      慢車兩段左轉標誌，左轉機器腳踏車在該處路口應遵照號
      誌指示，在號誌顯示允許直行時先行駛至右前方路口之左
      轉待轉區等待左轉，俟該方向號誌顯示允許直行後，再行
      續駛，以兩段方式完成左轉（道路交通標誌標線號誌設置
      規則第65條第1 項前段參照），是以，縱使駕駛人騎乘機
      車越線停止，其車身方向應與其他在該處路口停等之機車
      相同（如本院1830號卷第26、27頁照片右下方第1 輛機車
      之情形）。然卷內2 次採證照片所示異議人之機車車身方
      向均斜向左前方，與其他在該路口停等之車輛方向不同，
      且異議人之機車越過停止線後，分別以時速18、14公里之
      速度行駛，顯非在路口煞停之速度，異議人顯有闖紅燈左
      轉之意圖，其辯稱滑行至車停止云云，顯非實在。
  (四)從而，異議人所辯不足採信。異議人騎乘上開重型機車，先
    後於附表編號1 、2 所示違規時間，行經上開有燈光號誌管
    制之交岔路口闖紅燈之違規行為明確，舉發機關依採證照片
    逕行舉發，均於法有據。原處分機關以異議人違規事實明確
    ，分別依前揭規定裁處異議人罰鍰1,800 元，並記違規點數
    3 點，均無不當。異議人執前開情詞聲明異議，為無理由，
    應予駁回。
五、據上論結，應依道路交通事件處理辦法第18條，裁定如主文
    。
中    華    民    國  100     年    10    月    4     日
                    交通法庭    法  官  曾鈴
以上正本證明與原本無異。
如不服本裁定，應於收受送達後5 日內向本院提出抗告狀。
中    華    民    國   100    年    10    月    5     日
                                書記官  李月君
附表：
┌─┬────┬───────┬─────┬────┬─────────┬──────┐
│編│本院案號│裁決書號碼    │違規時間  │違規地點│違規事實          │裁罰內容    │
│號│        │              │          │        │                  │（新臺幣）  │
├─┼────┼───────┼─────┼────┼─────────┼──────┤
│  │100 年度│高市交裁字第裁│100 年5 月│高雄市  │駕車行經有燈光號誌│罰鍰1800元，│
│1 │交聲字第│32-BDB522239號│17日12時36│自由、重│管制之交岔路口闖紅│並記違規點數│
│  │1846號  │              │分許      │信路口  │燈                │3 點。      │
├─┼────┼───────┼─────┼────┼─────────┼──────┤
│  │100 年度│高市交裁字第裁│100 年5 月│高雄市  │駕車行經有燈光號誌│罰鍰1800元，│
│2 │交聲字第│32-BCB523484號│28日12時26│自由、重│管制之交岔路口闖紅│並記違規點數│
│  │1830號  │              │分許      │信路口  │燈                │3 點。      │
└─┴────┴───────┴─────┴────┴─────────┴──────┘